【裁判字號】    97,台非,146
【裁判日期】    970410
【裁判案由】    違反毒品危害防制條例等罪減刑及定應執行刑
【裁判全文】
最高法院刑事判決              九十七年度台非字第一四六號
上  訴  人  最高法院檢察署檢察總長
被      告  甲○○
上列上訴人因被告違反毒品危害防制條例等罪減刑及定應執行刑
案件，對於台灣板橋地方法院中華民國九十六年八月三十一日確
定裁定（九十六年度聲減字第三六０二號），認為違法，提起非
常上訴，本院判決如下：
    主  文
原裁定撤銷。
甲○○之聲請駁回。
    理  由
非常上訴理由稱：「一、按判決不適用法則或適用不當者，為違
背法令，刑事訴訟法第三百七十八條定有明文。查本案被告因犯
附表編號一至七等案件，已經判決罪刑確定，先經台灣板橋地方
法院檢察署檢察官向台灣板橋地方法院聲請減刑及定應執行之刑
，由台灣板橋地方法院於九十六年八月十七日以九十六年度聲減
字第四九七０號裁定：『甲○○所犯如附表編號一至五所載之罪
，均減刑，詳如附表編號一至五所載；減刑後應執行有期徒刑一
年五月，併科罰金新台幣三萬元，罰金如易服勞役，以銀元三百
元即新台幣九百元折算一日。甲○○所犯如附表編號六所載之罪
，減為有期徒刑二月；所犯上開之罪於減刑後，與如附表編號七
所載不應減刑之罪所處之刑，應執行有期徒刑一年九月，併科罰
金新台幣十萬元，罰金如易服勞役，以銀元三百元即新台幣九百
元折算一日。』，並於九十六年八月二十九日確定在案，有台灣
板橋地方法院刑事裁定及該署刑案資料查註紀錄表附卷可稽。本
件台灣板橋地方法院一時失察，再對受刑人聲請就上開編號一至
七等件減刑及定應執行之刑之同一案件，再於九十六年八月三十
一日以九十六年度聲減字第三六０二號裁定：『甲○○所犯附表
所示編號一（即前開裁定附表編號六）、三（前開裁定附表編號
一）、四（前開裁定附表編號二）、五（前開裁定附表編號三）
、六（前開裁定附表編號四）、七（前開裁定附表編號五）所示
之罪，均減刑，詳如附表所載；其所犯如附表編號一所處之刑與
其所犯不應減刑之如附表編號二（前開裁定附表編號七）所處之
刑，應執行有期徒刑一年九月；附表編號三、四、五、六、七所
示之罪應執行有期徒刑一年五月又十五日，併科罰金新台幣三萬
元，罰金如易服勞役，以三百元折算一日。』，嗣於九十六年十
月二十九日確定，揆諸前揭說明，顯有判決適用法則不當之違法
。案經確定，爰依刑事訴訟法第四百四十一條，第四百四十三條
規定，提起非常上訴，以資糾正。」等語。
本院按減刑、定執行刑之裁定，與科刑之判決有同等效力，其確
定裁定違背法令，得提起非常上訴。又對於已判決確定之各罪，
已經裁定減刑、定其應執行之刑確定者，如又重複裁定減刑、定
其應執行之刑，自係違反一事不再理之原則，即屬違背法令，對
於後裁定，得提起非常上訴。本件被告即受刑人甲○○因犯原法
院九十六年度聲減字第四九七０號裁定附表編號一至七之案件，
經判處罪刑確定，被告於民國九十六年七月二十七日向原法院聲
請減刑及定其應執行之刑，原法院以九十六年度聲減字第三六０
二號（下稱本案）審理中；台灣板橋地方法院檢察署檢察官於同
年八月十日復就同一案件重複聲請減刑及定其應執行之刑（聲請
案號：九十六年度聲減字第五一六九號），原法院以九十六年度
聲減字第四九七０號（下稱後案）審理，有被告之聲請狀、前案
紀錄表可考。原法院就檢察官重行聲請之後案，未予裁定駁回，
於九十六年八月十七日裁定：「甲○○所犯如附表編號一至五所
載之罪，均減刑，詳如附表編號一至五所載；減刑後應執行有期
徒刑一年五月，併科罰金新台幣三萬元，罰金如易服勞役，以銀
元三百元即新台幣九百元折算一日。」「甲○○所犯如附表編號
六所載之罪，減為有期徒刑二月；所犯上開之罪於減刑後，與如
附表編號七所載不應減刑之罪所處之刑，應執行有期徒刑一年九
月，併科罰金新台幣十萬元，罰金如易服勞役，以銀元三百元即
新台幣九百元折算一日。」，並於九十六年八月二十九日先行確
定在案。原法院對被告就上開編號一至七聲請減刑及定其應執行
之刑之同一案件（本案），於九十六年八月三十一日始裁定：「
甲○○所犯附表所示編號一、三、四、五、六、七（按即後案裁
定附表編號六、一、二、三、四、五）所示之罪，均減刑，詳如
附表所載；其所犯如附表編號一所處之刑與其所犯不應減刑之如
附表編號二（按即後案裁定附表編號七）所處之刑，應執行有期
徒刑一年九月；附表編號三、四、五、六、七所示之罪應執行有
期徒刑一年五月又十五日，併科罰金新台幣三萬元，罰金如易服
勞役，以三百元折算一日。」，並於九十六年十月二十九日確定
，有各該裁定在卷可稽。本案雖繫屬在先，惟於繫屬在後之後案
裁定已確定，發生實質確定力後，始重複裁定減刑並定其應執行
之刑，即有違一事不再理之原則，顯屬違背法令。案經確定，且
於被告不利，非常上訴意旨執以指摘，洵有理由，應由本院將原
裁定撤銷，並駁回被告在原法院之聲請，以資救濟。
據上論結，應依刑事訴訟法第四百四十七條第一項第一款但書，
判決如主文。
中    華    民    國  九十七  年    四    月    十    日
                      最高法院刑事第十一庭
                          審判長法官  邵  燕  玲
                                法官  李  伯  道
                                法官  孫  增  同
                                法官  吳      燦
                                法官  李  英  勇
      本件正本證明與原本無異
                                      書  記  官
中    華    民    國  九十七  年    四    月   十六   日
                                                      Ｑ


司法院資訊處製作；財團法人民間司法改革基金會備份。
